【裁判字號】    95,停,14
【裁判日期】    950505
【裁判案由】    聲請停止執行
【裁判全文】
高雄高等行政法院裁定
                             九十五年度停字第十四號
聲  請  人  甲○○
相  對  人  臺灣臺南地方法院檢察署
代  表  人  乙○○檢察長
上列當事人間因刑事執行事件，聲請人聲請停止執行，本院裁定
如下：
    主  文
聲請駁回。
聲請程序費用由聲請人負擔。
    理  由
一、按「於行政訴訟起訴前，如原處分或決定之執行將發生難於
    回復之損害，且有急迫情事者，行政法院亦得依受處分人或
    訴願人之聲請，裁定停止執行。但於公益有重大影響者，不
    在此限。」行政訴訟法第一百十六條第三項固定有明文。惟
    按「執行裁判由為裁判法院之檢察官指揮之。」、「受刑人
    或其法定代理人或配偶，以檢察官執行之指揮為不當者，得
    向諭知該裁判之法院聲明異議。」刑事訴訟法第四百五十七
    條第一項前段及第四百八十四條則分別定有明文。查檢察官
    因執行刑事裁判所核發之執行指揮書，雖為廣義之司法行政
    處分，但受刑人如對該執行之指揮書認為不當時，其救濟程
    序，應依前揭刑事訴訟法之規定，由受刑人或其法定代理人
    或配偶向諭知該刑事裁判之法院聲明異議，因法律有特別規
    定，自不得依上開行政訴訟法之規定向行政法院聲請裁定停
    止執行。
二、本件聲請人聲請意旨略以：聲請人為參加里長競選（台南市
    中西區三今里），向被告請求暫緩執行，依憲法第十八條（
    聲請書誤載為第十七條）規定：「人民有應考試、服公職之
    權利」，但為被告拒絕在案。是被告之行政處分即拒絕暫緩
    執行，已違背憲法上開規定。爰聲請裁定暫緩執行云云。
三、經查，聲請人因詐欺案，經臺灣臺南地方法院九十四年度易
    字第一六六號刑事判決判處有期徒刑十月，聲請人不服提起
    上訴後，經臺灣高等法院臺南分院九十四年度上易字第五八
    四號刑事判決駁回上訴確定在案，並經臺灣臺南地方法院檢
    察署檢察官以九十五年執字第一五五０號執行命令執行等情
    ，此有臺灣臺南地方法院九十四年度易字第一六六號刑事判
    決、臺灣高等法院臺南分院九十四年度上易字第五八四號刑
    事判決及台灣高等法院被告全國前案紀錄表附卷可稽。次按
    刑事裁判之執行，乃依國家公權力實現裁判內容，完成刑罰
    權之行使，以達成刑事訴訟法目的之行為，則上開臺灣臺南
    地方法院檢察署九十五年執字第一五五０號執行命令，係屬
    刑事裁判之執行，為廣義之司法行政處分之一種，揆諸前揭
    法律規定及說明，受刑人以檢察官執行之指揮為不當者，得
    向諭知該裁判之法院聲明異議，準此，若聲請人對上開刑事
    判決之執行指揮書有所陳述或主張，自應逕向諭知該裁判之
    法院聲明異議，核無就相對人臺灣臺南地方法院檢察署檢察
    官指揮執行書向本院聲請裁定暫緩執行之餘地。從而，本件
    聲請核與行政訴訟法第一百十六條第三項所定聲請停止執行
    之要件不符，應予駁回。
四、依行政訴訟法第一百零四條、民事訴訟法第九十五條、第七
    十八條，裁定如主文。
中    華    民    國  九十五  年    五    月    五    日
                  第一庭審判長法  官  呂佳徵
                              法  官  蘇秋津
                              法  官  許麗華
以上正本係照原本作成。
如不服本裁定，應於裁定送達後十日內以書狀敘明理由，經本院
向最高行政法院提出抗告（須按對造人數附具繕本）；並應預繳
送達用掛號郵票六份（每份三十四元）。
中    華    民    國  九十五  年    五    月    五    日
                              書記官  藍亮仁


司法院資訊處製作；財團法人民間司法改革基金會備份。
